【裁判字號】    98,交易,315
【裁判日期】    980916
【裁判案由】    過失致死等
【裁判全文】
臺灣臺中地方法院刑事判決             98年度交易字第315號
公  訴  人  臺灣臺中地方法院檢察署檢察官
被      告  甲○○
上列被告因過失致死等案件，經檢察官提起公訴（98年度偵字第
6640號、98年度偵字第6836號、98年度偵字第8231號），本院判
決如下：
    主    文
甲○○犯過失致人於死罪，處有期徒刑拾月。
    犯罪事實
一、甲○○於民國98年1月29日22時許，在臺中縣潭子鄉○○○
    ○街之友人住處，飲用私釀米酒後，本應注意飲用酒類後其
    吐氣所含酒精濃度已超過每公升0.25毫克以上，不得駕車，
    竟仍於酒後已達不能安全駕駛動力交通工具程度之情形下，
    駕駛車牌號碼OB-3337號自小客車上路（其所犯公共危險罪
    部分，經本院另以98年度中交簡字第588號判處有期徒刑3月
    ，嗣經本院以98年中交簡上字439號駁回上訴確定在案）。
    嗣於同日23時15分許，甲○○駕駛上開自小客車沿臺中市○
    ○○路○段往東山路方向行駛，行經時速限制為50公里之旱
    溪西路三段260號前時，本應注意依規定速限行車，並應注
    意車前狀況，隨時採取必要之安全措施，且應注意在劃有分
    向限制線之路段，不得駛入來車之車道內，而依當時天候晴
    、夜間有照明、路面柏油、乾燥、無缺陷、無障礙物、視距
    良好，又無不能注意之情事，竟因不勝酒力，而疏未注意上
    情，仍以70餘公里之時速超速行駛，致上開自小客車失控駛
    入對向車道，並撞及對向車道由乙○○所騎乘、後座搭載羅
    伊婷之車牌號碼G3X-656號機車，該機車遭撞擊後，連同後
    座乘客羅伊婷均飛落至旱溪河畔，乙○○則跌落路旁，致使
    乙○○受有左側股骨、脛骨、腓骨開放性骨折、右膝後側骨
    折脫位合併膕窩動靜脈橫斷、頭部外傷合併腦內出血、雙側
    肺挫傷合併右側血胸及呼吸衰竭、敗血性休克等傷害，嗣因
    多次接受血管接合與清創手術均無法復原，繼而接受雙足膝
    上截肢，因而受有二肢毀敗機能之重傷害；並致使羅伊婷受
    有顱內出血併嚴重腦腫及顱骨骨折、左股骨開放性骨折、脾
    臟撕裂傷併內出血等傷害，而羅伊婷雖經送醫急救，惟仍於
    98年1月30日15時20分許，因中樞衰竭併心肺衰竭而不治死
    亡。又甲○○經警據報至現場處理後，測得其呼氣酒精濃度
    高達每公升0.79毫克，而查悉上情。
二、案經臺灣臺中地方法院檢察署檢察官據報相驗後自動簽分暨
    乙○○分別告訴及訴由臺中市警察局第五分局報請臺灣臺中
    地方法院檢察署檢察官偵查起訴。
    理    由
一、按被告以外之人於審判外之陳述，經當事人於審判程序同意
    作為證據，法院審酌該言詞陳述或書面陳述作成時之情況，
    認為適當者，亦得為證據。當事人、代理人或辯護人於法院
    調查證據時，知有第159條第1項不得為證據之情形，而未於
    言詞辯論終結前聲明異議，視為有前項之同意，刑事訴訟法
    第159條之5定有明文。查下列經本院於審理時踐行調查證據
    程序之被告以外之人審判外之陳述證據，被告及檢察官均未
    對證據能力有所爭執，迄於言詞辯論終結前亦未聲明異議，
    可認為均同意作為證據，本院審酌該等證據之取得過程並無
    瑕疵，與本案待證事實間復具有相當之關聯性，以之為本案
    證據尚無不當，自得採為證據，合先敘明。
二、訊據被告甲○○於警詢、偵訊及本院審理時，始終對於上揭
    犯罪事實均坦承不諱，並有卷附之臺中市警察局第五分局交
    通分隊職務報告書、道路交通事故初步分析研判表、道路交
    通事故現場圖、道路交通事故調查報告表(一)(二)等各1份及道
    路交通事故照片64幀、中國醫藥大學附設醫院法醫參考病歷
    摘要、臺灣臺中地方法院檢察署相驗屍體證明書、法醫驗斷
    書等各1份及相驗照片3幀、中國醫藥大學附設醫院診斷證明
    書（98年2月3日、98年2月18日、98年4月8日各1紙）及該附
    設醫院98年8月14日院管檔字第0980005831號函、臺灣臺中
    地方法院檢察署98年度偵字第4100號聲請簡易判決處刑書、
    本院98年度中交簡字第588號刑事簡易判決及該案卷內所附
    刑法第185條之3案件測試觀察紀錄表、公共危險案酒測值表
    等在卷可佐，是以被告自白核與事實相符，得為證據，且堪
    採信。按「行車速度，依速限標誌或標線之規定」、「汽車
    行駛時，駕駛人應注意車前狀況，並隨時採取必要之安全措
    施」、「汽車在未劃設慢車道之雙向二車道行駛時，應依下
    列規定：二、在劃有分向限制線之路段，不得駛入來車之車
    道內」、「汽車駕駛人飲用酒類後其吐氣所含酒精濃度超過
    每公升0.25豪克以上者，不得駕車」，道路交通安全規則第
    93條第1項、第94條第3項、第97條第2款及第114條第2款分
    別定有明文。本件被告為考領有大貨車駕駛執照之人，並有
    道路交通事故調查報告表(二)所載「有適當駕照」可相互勾稽
    信實，則其駕車自應注意上開道路交通安全法規之規定，而
    依當時天候晴、夜間有照明、柏油路面乾燥、無缺陷，視距
    良好等，並無不能注意之情事，然被告竟在飲酒後呼氣中所
    含酒精濃度為每公升0.79毫克，顯已達不能安全駕駛動力交
    通工具之程度，猶仍恣意駕車上路，其應注意、能注意卻疏
    未注意應依規定速限行車、應注意車前狀況隨時採取必要之
    安全措施及在劃有分向限制線之路段不得駛入來車之車道內
    等注意義務，致撞擊告訴人乙○○所騎乘之上開機車，使機
    車及後座乘客羅伊婷飛落旱溪河畔，告訴人乙○○則跌落路
    旁，分別致使告訴人乙○○受有前揭重傷害、被害人羅伊婷
    死亡，足證被告之駕駛行為顯有過失，且其過失行為與告訴
    人乙○○所受重傷害及被害人羅伊婷死亡間，確有相當因果
    關係。是本件被告過失致人於死及過失致重傷害等犯行，事
    證至堪明確，應依法論科。
三、核被告甲○○所為，係犯刑法第284條第1項後段之過失致重
    傷害罪及刑法第276條第1項之過失致人於死罪。被告一過失
    駕駛行為同時致使告訴人乙○○受有重傷害、被害人羅伊婷
    死亡，為想像競合犯，應依刑法第55條之規定，從一重之過
    失致人於死罪處斷。又被告經警據報至現場處理後，測得其
    飲酒後呼氣中所含酒精濃度為每公升0.79毫克，其酒醉駕車
    致人死亡之事實至堪明確，應依道路交通管理處罰條例第86
    條第1項之規定，加重其刑。爰審酌被告前於97年間因酒後
    駕車案件，經本院判處拘役50日確定，甫於97年6月10日以
    易科罰金執行完畢，竟不知警惕，復於本案飲用酒類達不能
    安全駕駛動力交通工具程度之情形下，猶仍恣意駕車行駛，
    終因不勝酒力導致本案車禍發生，因而致使告訴人乙○○受
    有重傷害及被害人羅伊婷死亡之結果，被告過失情節甚重，
    反觀告訴人乙○○及被害人羅伊婷並無任何肇事因素，渠等
    均正值雙十年華，本有大好人生前程，卻突遭橫禍，直接剝
    奪被害人羅伊婷之生命法益，造成被害人羅伊婷與其家人天
    人永隔，永生無法回復之傷慟與遺憾，亦造成告訴人乙○○
    受有雙足膝上截肢之毀敗二肢機能之重傷害，對告訴人乙○
    ○及其家人亦均造成畢生難以回復之損害，又本案經本院多
    次開庭審理及調解，囿於被告經濟能力，被告始終未能與告
    訴人乙○○及被害人羅伊婷之家屬達成和解，有本院歷次審
    判筆錄及調解紀錄在卷可按，再兼衡被告犯後始終坦承犯行
    之態度良好，其尚有二名幼子待其撫養之生活狀況等一切情
    狀，量處如主文所示之刑。
四、據上論斷，應依刑事訴訟法第299條第1項前段，道路交通管
    理處罰條例第86條第1項，刑法第276條第1項、第284條第1
    項後段、第55條，刑法施行法第1條之1第1項、第2項前段，
    判決如主文。
中    華    民    國    98    年    9     月    16    日
                    交通法庭  法  官  廖慧如
以上正本證明與原本無異。
如不服本判決，應於收受送達後10日內向本院提出上訴書狀，並
應敘述具體理由；其未敘述上訴理由者，應於上訴期間屆滿後20
日內向本院補提理由書（均須按他造當事人之人數附繕本）「切
勿逕送上級法院」。
                              書記官  張宏清
中    華    民    國    98    年    9     月    16    日
附錄論罪科刑法條：
中華民國刑法第276條第1項
因過失致人於死者，處2年以下有期徒刑、拘役或2千元以下罰金
。
中華民國刑法第284條第1項
因過失傷害人者，處6月以下有期徒刑、拘役或5百元以下罰金，
致重傷者，處1年以下有期徒刑、拘役或5百元以下罰金。
道路交通管理處罰條例第86條
汽車駕駛人，無駕駛執照駕車、酒醉駕車、吸食毒品或迷幻藥駕
車、行駛人行道或行經行人穿越道不依規定讓行人優先通行，因
而致人受傷或死亡，依法應負刑事責任者，加重其刑至二分之一
。


司法院資訊處製作；財團法人民間司法改革基金會備份。
